en: Arts & Entertainment > Hobbies & Creative Arts > Collectibles > Rocks & Fossils: Fossils; Gemstones; Minerals; Rocks
da: Kunst og underholdning > Hobby og håndarbejde > Samleobjekter > Sten og fossiler: Fossiler; Ædelsten; Mineraler; Sten
th: ศิลปะและความบันเทิง > งานอดิเรกและศิลปะสร้างสรรค์ > ของสะสม > ก้อนหินและฟอสซิล: ฟอสซิล; หินอัญมณี; เกลือแร่; ก้อนหิน
zh-CN: 艺术与娱乐 > 爱好/艺术创作 > 收藏品 > 奇石与化石: 化石; 宝石; 矿石; 岩石
zh-TW: 藝術/娛樂 > 嗜好和創作藝術 > 收藏品 > 石頭/化石: 化石; 寶石; 礦物; 石頭
tr: Sanat ve Eğlence > Hobiler ve Sanatsal Çalışmalar > Koleksiyonlar > Kayalar ve Fosiller: Fosiller; Değerli Taşlar; Mineraller; Taşlar
bg-BG: Изкуства и развлечения > Хобита и творчески изкуства > Колекционерски предмети > Скали и вкаменелости: Вкаменелости; Скъпоценни камъни; Минерали; Скали
nb: Kunst og underholdning > Hobby og kreativitet > Samleobjekter > Steiner og fossiler: Fossiler; Edelstener; Mineraler; Steiner
sk-SK: Umenie a zábava > Záľuby a tvorivé dielne > Zberateľské predmety > Horniny a fosílie: Fosílie; Drahokamy; Minerály; Horniny
pt-PT: Artes e lazer > Passatempos e artes criativas > Objetos de coleção > Rochas e fósseis: Fósseis; Pedras preciosas; Minerais; Rochas
it: Arte e svago > Hobby e arti creative > Collezionismo > Rocce e fossili: Fossili; Pietre preziose; Minerali; Rocce
fi: Taide ja viihde > Harrastukset ja taiteet > Keräilykohteet > Kivet ja fossiilit: Fossiilit; Jalokivet; Mineraalit; Kivet
lt-LT: Menai ir pramogos > Hobiai ir menai > Kolekcionuojami daiktai > Akmenys ir fosilijos: Fosilijos; Brangakmeniai; Mineralai; Akmenys
cs: Umění a zábava > Hobby, hudba a výtvarné umění > Sběratelské předměty > Kameny a fosilie: Fosílie; Drahokamy; Minerály; Kameny
ko: 아트/엔터테인먼트 > 취미/예술 > 수집품 > 암석/화석: 화석; 보석; 미네랄; 암석
de: Kunst & Unterhaltung > Hobby & Kunst > Sammlerstücke > Steine & Fossilien: Fossilien; Edelsteine; Minerale; Steine
ja: 芸術・エンターテイメント > 趣味・コレクション > コレクションアイテム > 石・化石: 化石; 宝石; ミネラル; 岩
fr: Arts et loisirs > Loisirs et arts créatifs > Articles de collection > Pierres et fossiles: Fossiles; Gemmes; Minéraux; Pierres
pt-BR: Artes e entretenimento > Hobbies e artes > Artigos colecionáveis > Rochas e fósseis: Fósseis; Gemas; Minerais; Rochas
nl: Kunst en entertainment > Hobby's en creatieve vaardigheden > Verzamelobjecten > Stenen en fossielen: Fossielen; Overige edelstenen; Mineralen; Stenen
es: Arte y ocio > Hobbies y artes creativas > Coleccionables > Rocas y fósiles: Fósiles; Piedras preciosas; Minerales; Rocas
ru: Искусство и развлечения > Хобби и творчество > Коллекционные предметы > Камни и окаменелости: Окаменелости; Драгоценные камни; Минералы; Камни
sl-SI: Kultura in zabava > Hobiji in ustvarjalne umetnosti > Zbirateljski predmeti > Kamnine in fosili: Fosili; Dragi kamni; Minerali; Kamnine
ro-RO: Artă și divertisment > Hobby-uri și artă > Obiecte de colecție > Roci și fosile: Fosile; Pietre prețioase; Minereuri; Roci
pl: Sztuka i rozrywka > Hobby i sztuki piękne > Artykuły kolekcjonerskie > Skały i skamieniałości: Skamieniałości; Kamienie szlachetne; Minerały; Skały
hu: Művészet és szórakoztatás > Hobbik és kreatív művészet > Gyűjtemények > Kövek és kövületek: Kövületek; Drágakövek; Ásványi anyagok; Kövek
hr-HR: Umjetnost i zabava > Hobiji i kreativne umjetnosti > Kolekcionarstvo > Stijene i fosili: Fosili; Drago kamenje; Minerali; Stijene
sv: Konst och underhållning > Hobby och skapande > Samlarobjekt > Stenar och fossil: Fossiler; Ädelstenar; Mineraler; Stenar
el: Τέχνες & Ψυχαγωγία > Χόμπι & Δημιουργικές Τέχνες > Συλλεκτικά αντικείμενα > Πετρώματα & απολιθώματα: Απολιθώματα; Πολύτιμοι λίθοι; Ορυκτά; Πετρώματα
vi: Nghệ thuật và giải trí > Sở thích và nghệ thuật sáng tạo > Đồ sưu tầm > Đá và Hóa thạch: Hóa thạch; Đá quý; Khoáng vật; Đá